臺灣臺中地方法院民事裁定
                                    111年度中小聲字第2號
聲  請  人  黃隆群  

相  對  人  曾○峻    （真實姓名、年籍、住址詳卷）
法定代理人  曾○于    （真實姓名、年籍、住址詳卷）
            洪○榕    （真實姓名、年籍、住址詳卷）
上列當事人間交付法庭錄音光碟事件，本院裁定如下：
    主    文
准交付聲請人關於本院110年度中小字第2004號損害賠償事件之
民國110年11月25日之法庭錄音光碟。
聲請人就第1 項所示錄音光碟內容，不得散布、公開播送，或為
非正當目的使用。
聲請費用由聲請人負擔。
    理    由
一、聲請意旨略以：鈞院110年度中小字第2004號損害賠償事件
    ，聲請人對於本案案情仍有疑，為釐清事實，爰聲請交付11
    0年11月25日法庭錄音光碟等語。
二、按除有依法令得不予許可或限制聲請閱覽、抄錄或攝影卷內
    文書，或涉及國家機密或其他依法令應予保密之事項者，法
    院得不予許可或限制交付法庭錄音或錄影內容外，當事人及
    依法得聲請閱覽卷宗之人，因主張或維護其法律上利益，得
    於開庭翌日起至裁判確定後6 個月內，繳納費用聲請法院許
    可交付法庭錄音或錄影內容，此觀法院組織法第90條之1第1
    、2、3項規定至明。又司法院公布之法庭錄音錄影及其利用
    保存辦法第8條第1項規定：「當事人及依法得聲請閱覽卷宗
    之人，因主張或維護其法律上利益，聲請交付法庭錄音或錄
    影內容時，應敘明理由，由法院為許可與否之裁定」，第2
    項規定：「法院受理前項聲請，如認符合聲請人要件，並在
    聲請期間內提出，且就所主張或維護法律上之利益已敘明者
    ，除法令另有排除規定外，應予許可」。所謂主張或維護法
    律上利益，舉凡核對更正筆錄、他案訴訟所需，或認法院指
    揮訴訟方式對其訴訟權益有影響之虞，欲用以保障其法律上
    利益等，均屬之。
三、查聲請人為前開訴訟之被告，依其聲請意旨係為明瞭110年1
    1月25日開庭完整內容以釐清其存疑之事實，核與前開規定
    尚無不合，應予准許。又法院組織法第90條之4第1項規定：
    「持有法庭錄音、錄影內容之人，就所取得之錄音、錄影內
    容，不得散布、公開播送，或為非正當目的之使用。」，併
    請注意。
四、爰裁定如主文。 
中　　華　　民　　國　　111 　年　　1 　　月　　20　　日
                  臺灣臺中地方法院臺中簡易庭
                                  法  官  熊祥雲
以上為正本係照原本作成。
如不服本裁定，應於送達後10日內，向本院提出抗告狀及表明抗
告理由（須附繕本），並繳納抗告費新臺幣1,000元（非以違背
法令為理由不得為之，民訴436條之24第2項參照，類推適用民訴
436條之25，向本院提出抗告狀應記載抗告理由，抗告理由應表
明一、原裁定所違背之法令及其具體內容；二、依訴訟資料可認
為原裁定有違背法令之具體事實）。
中　　華　　民　　國　　111 　年　　1 　　月　　20　　日
                                  書記官  王麗麗